【裁判字號】    89,訴,66
【裁判日期】    890331
【裁判案由】    毒品危害防制條例
【裁判全文】
臺灣桃園地方法院刑事判決                            八十九年度訴字第六六號
    公  訴  人  臺灣桃園地方法院檢察署檢察官
    被      告  甲○○
右列被告因違反毒品危害防制條例案件，經檢察官提起公訴（八十八年度偵字第一八
九五九號），本院判決如左：
        主  文
甲○○轉讓第二級毒品，處有期徒刑柒月。
        事  實
一、甲○○明知安非他命為公告管制之第二級毒品，不得非法轉讓，竟基於轉讓第二
    級毒品安非他命之犯意，於民國八十八年九月一日中午十二時許，在桃園縣龜山
    鄉○○街四二號五樓住處大門外，無償轉讓安非他命一包（淨重約○點○一公克
    ）予乙○○（施用安非他命部分另由檢察官偵辦）施用一次。嗣乙○○於同日下
    午十二時三十分許，在台北縣樹林鎮○○街一二三巷巷底，因持有上開甲○○所
    有轉讓予乙○○施用之安非他命一包（淨重約○點○一公克）為警查獲，始供出
    上情。
二、案經台北縣警察局樹林分局報請台灣板橋地方法院檢察署呈請台灣高等法院檢察
    署檢察長核轉台灣桃園地方法院檢察署檢察官偵查起訴。
      理  由
一、訊據被告甲○○矢口否認右揭犯行，辯稱：伊沒有轉讓安非他命予乙○○施用，
    安非他命係伊與乙○○共同出資購買的，因在警訊及偵查中一時緊張，所以才承
    認云云，惟查，甲○○對於右揭犯行迭於警訊及偵查中供承不諱，核與証人乙○
    ○於警訊中証述之情節相符，而證人乙○○被查獲當日所採集尿液及被告所有轉
    讓予乙○○施用為警扣得之安非他命一包（淨重約○點○一公克），經檢驗結果
    尿液呈安非他命陽性反應、白色粉末為毒品安非他命，此有台北縣衛生局尿液煙
    毒檢驗成績書、台北縣警察局樹林分局初步鑑定通知書各一紙在卷可稽。被告所
    辯顯係事後卸責之詞，又證人乙○○於本院審理中附合其詞，翻異前證述，惟交
    易之時間、地點、方式等均與被告之供詞不符，故亦不可採。本件事証明，被告
    犯行洵堪認定。
二、安非他命經行政院衛生署於六十九年十二月八日以衛署藥字第三０一一二四號公
    告禁止輸入、製造，並自七十年六月一日禁止販賣，又於七十五年七月十一日以
    衛署藥字第五九七六二七號公告列入禁藥管理，再於八十七年五月二十日經列入
    毒品危害防制條例公告管制之第二級毒品並經總統公告之，被告無償轉讓安非他
    命予乙○○，核其所為，係違反毒品危害防制條例第八條第二項之轉讓第二級毒
    品罪，被告轉讓安非他命前持有安非他命之低度行為，應為轉讓之高度行為所吸
    收，不另論罪。爰審酌被告轉讓具有成癮性之藥物予他人施用，危害他人身心甚
    鉅，及犯罪之動機、目的、手段、犯罪後態度等一切情狀，量處如主文所示之刑
    ，以資懲儆。
據上論斷，應依刑事訴訟法第二百九十九條第一項前段，毒品危害防制條例第八條第
二項，判決如主文。
本案經檢察官羅秀蓮到庭執行職務
中      華      民      國    八十九    年      三      月    三十一    日
                                臺灣桃園地方法院刑事第二庭
                                    法  官 曾 正 耀
右正本證明與原本無異。
如不服本判決，應於判決送達後十日內向本院提出上訴狀( 應附繕本 )，上訴於
臺灣高等法院。
                                    書記官  蘇    萱
中        華        民        國   八十九   年    三    月   三十一     日
附論罪科刑依據之法條：
毒品危害防制條例第八條第二項
轉讓第二級毒品者，處六月以上五年以下有期徒刑，得併科新臺幣七十萬元以下罰金
。


司法院資訊處製作；財團法人民間司法改革基金會備份。
